【裁判字號】    95,易,203
【裁判日期】    950925
【裁判案由】    傷害等
【裁判全文】
臺灣宜蘭地方法院刑事判決               95年度易字第203號
公  訴  人  臺灣宜蘭地方法院檢察署檢察官
被      告  庚○○
            丙○○
            乙○○
            癸○○
            壬○○
上列二人共同
選任辯護人  胡鳳嬌律師
上列被告因傷害等案件，經檢察官提起公訴（95年度偵字第997
號），本院判決如下：
    主  文
庚○○共同傷害人之身體，累犯，處有期徒刑參月，如易科罰金
，以銀元參佰元即新臺幣玖佰元折算壹日；又以加害生命之事，
恐嚇他人致生危害於安全，累犯，處有期徒刑參月，如易科罰金
，以銀元參佰元即新臺幣玖佰元折算壹日。應執行有期徒刑肆月
，如易科罰金，以銀元參佰元即新臺幣玖佰元折算壹日。
丙○○、乙○○共同傷害人之身體，丙○○處拘役伍拾日，乙○○處拘役肆拾日，如易科罰金，均以銀元參佰元即新臺幣玖佰元
折算壹日。
癸○○、壬○○共同傷害人之身體，各處拘役參拾日，如易科罰
金，均以銀元參佰元即新臺幣玖佰元折算壹日。
    事  實
一、庚○○前於民國89年間因偽造文書案件，經臺灣士林地方法
    院以90年度湖簡字第457號判決判處有期徒刑4月確定，於91
    年5月31日易科罰金執行完畢。猶不知悔改，復與丙○○、
    乙○○及不知情之丁○○於94年6月30日下午2時30分許，至
    癸○○、壬○○夫妻位於宜蘭縣礁溪鄉○○路130號同時作
    為癸○○所主持之鎮安宮之住處，向癸○○索討其與丙○○
    非婚生子女之教育費，丙○○與癸○○、壬○○因意見不合
    發生口角衝突，庚○○、丙○○、乙○○即基於傷害癸○○
    、壬○○身體之犯意聯絡；癸○○、壬○○基於傷害丙○○
    身體之犯意聯絡，丙○○先徒手毆打癸○○，壬○○、癸○○及庚○○、乙○○見狀後均加入互相拉扯、推擠，庚○○
    並以隨手拾起地上之掃帚柄1支，毆擊癸○○，致癸○○受
    有右眼挫傷1處、右臂挫傷3處、右大腿擦傷2處及背部擦傷2
    處之傷害；壬○○受有頭部挫傷1處、臉部抓傷及擦傷5處、
    頸部抓傷3處之傷害；丙○○受有右手及手擦挫瘀傷等傷害
    。隨之，庚○○又舉起原放置於茶几上之剪刀1把刺向桌面
    ，並恫以：「若報警，就讓你們死得很難看」等語，以加害
    生命之事恐嚇在場之癸○○、壬○○及適至癸○○住處即鎮
    安宮參拜，並目擊衝突過程之甲○○，使癸○○、壬○○、
    甲○○心生畏懼，致生危害於安全。
二、案經癸○○、壬○○訴由宜蘭縣警察局礁溪分局報請；暨丙○○向檢察官提出告訴後由臺灣宜蘭地方法院檢察署檢察官
    偵查起訴。
    理  由
一、訊據被告庚○○、丙○○、乙○○、癸○○、壬○○均矢口
    否認有何傷害之犯行，被告庚○○亦矢口否認有何恐嚇之犯
    行，被告丙○○辯稱：伊是與被告癸○○、壬○○相互拉扯
    云云；被告庚○○辯稱：伊當時見被告丙○○與癸○○、壬○○為其等孩子之事發生口角、拉扯，遂與被告乙○○向前
    將被告丙○○、癸○○、壬○○拉開，未持掃帚柄傷害被告
    癸○○；當被告丙○○與癸○○、壬○○發生口角時，伊只
    是將原即放置於桌上之剪刀推到一旁而已，未持剪刀恐嚇稱
    ：「若報警，要讓你們死得很難看。」等語，云云；被告癸○○辯稱：當天伊未出手打任何一人，伊並未與被告丙○○
    互毆云云；被告壬○○辯稱：伊是遭被告庚○○、丙○○、
    乙○○出手傷害，被告丙○○不可能受傷云云。經查：
（一）被告庚○○、丙○○、乙○○於95年3月28日偵查中已自
      承：被告癸○○、壬○○為了癸○○與丙○○所生子女之
      教育費乙事，與被告丙○○起口角衝突，被告丙○○徒手
      毆打被告癸○○及壬○○後，雙方遂互推、拉扯，被告庚○○、乙○○上前勸架，並與被告癸○○及壬○○發生拉
      扯等語。且被告丙○○亦於本院準備程序時坦承：伊當天
      確有徒手毆打被告癸○○、壬○○等語不諱（參見本院卷
      第31頁）。另證人即告訴人癸○○於本院審理時亦證稱：
      伊有目擊遭被告庚○○、乙○○、丙○○3人以手抓壬○○等語（參見本院卷第86頁）；告訴人即證人壬○○於本
      院審理時證稱：被告庚○○、丙○○、乙○○3人均有毆
      打伊等語（參見本院卷第89頁）；證人甲○○於本院審理
      時證稱：曾有目擊被告庚○○、乙○○、丙○○出手打壬○○等語（參見本院卷第126頁）。則本件事發起因乃告
      訴人癸○○、壬○○為了癸○○與丙○○所生子女之教育
      費乙事口角衝突，嗣被告丙○○出手毆打癸○○、壬○○
      後，被告庚○○、乙○○隨即加入拉扯之事實，應可認定
      。
（二）告訴人即證人癸○○於本院審理時復證稱：被告庚○○於
      爭執過程中，曾持伊家所有，放在廟旁之掃帚柄打伊手部
      及臀部等語（參見本院卷第85、86頁）；證人甲○○亦於
      本院審理時證稱：確曾目擊有人拿掃帚柄打癸○○等語（
      參見本院卷第127頁）。又依卷附告訴人癸○○所提出由
      行政院衛生署宜蘭醫院出具之驗傷診斷書之記載：癸○○
      於案發後，受有右眼挫傷1處、右臂挫傷3處、右大腿擦傷
      2處及背部擦傷2處之傷害，論斷致傷之原因及其兇器種類
      為「鈍器」（參見95年度偵字第997號卷第80頁），則前
      揭告訴人即證人癸○○及證人甲○○有關告訴人癸○○曾
      遭掃帚柄毆擊乙節與其於事發後驗傷結果相符，應可採信
      。至於證人丙○○證稱：是壬○○持掃帚柄毆打伊，被告
      庚○○僅係上前將正在互毆之伊及被告癸○○、壬○○拉
      開等語（參見本院卷第81頁）；證人丁○○證稱：被告庚○○、乙○○只是勸架，將被告丙○○、癸○○及壬○○
      拉開，混亂中掃帚就出現了，沒有注意看是誰拿的等語（
      參見本院卷第129、131頁），因被告庚○○及證人丁○○
      與被告丙○○為友人關係，且均係因被告丙○○與癸○○
      間子女教育費之事，前往告訴人癸○○之住處尋告訴人癸○○理論，其等說詞難免迴護同行之被告庚○○，本不能
      盡信。再核以，依丙○○所提出卷附馬偕紀念醫院診斷證
      明書之記載，其係受有右手及手腕瘀傷，傷勢較告訴人癸○○為輕，該瘀傷應非鈍器所致，則證人丙○○所述「是
      被告壬○○持掃帚柄毆打伊，被告庚○○僅係上前將正在
      互毆之伊及被告癸○○、壬○○拉開」乙節，即與告訴人
      癸○○之診斷證明書所顯示傷勢無法吻合；反觀，告訴人
      癸○○確實受有多處鈍器傷，業如前述，應認證人丙○○
      、丁○○有關「被告庚○○並未持掃帚柄打擊告訴人癸○○」之證詞，應與實情相悖。則被告庚○○雖辯稱：於拉
      扯過程中，伊並未持掃帚柄毆打告訴人癸○○云云，尚難
      採認，被告庚○○應確持掃帚柄毆擊告訴人癸○○，當堪
      認定。
（三）再查，被告壬○○於95年4月11日偵查中即已自承：伊因
      遭被告庚○○手持木棍及丙○○、乙○○徒手毆打，因而
      於反擊時與其等拉扯等語，核與告訴人即證人丙○○於本
      院審理時證稱：伊與被告壬○○及癸○○先拉扯，並有與
      被告壬○○打架等語（參見本院卷第81頁）；證人丁○○
      於本院審理時證稱：告訴人丙○○、被告癸○○在講小孩
      子之事，丙○○很憤慨，說6、7年不聞不問，言畢就打被
      告癸○○，被告壬○○出來拉，擋在癸○○前面，其等3
      人即互相拉扯等語（參見本院卷第131頁），就被告壬○○與丙○○相互拉扯情節所述大致符合，顯見被告壬○○
      亦與告訴人丙○○間有拉扯等動作之肢體衝突。復以，被
      告癸○○雖辯稱：並未出手傷害人云云，惟依前揭證人丙○○、丁○○之證詞，告訴人丙○○出手毆打被告癸○○
      後，被告癸○○亦與被告壬○○共同參與拉扯告訴人丙○○，兼以告訴人丙○○確實受有右手及手腕挫瘀傷等情，
      有馬偕紀念醫院出具之診斷證明書1紙在卷可稽，應認告
      訴人丙○○所述，應與事實相符。雖前開診斷證明書記載
      ，告訴人丙○○求診時間為94年7月6日，距離事發之94年
      6月30日已有7日之久，然核其傷勢係由相互拉扯、推擠造
      成，尚屬合理。且告訴人丙○○當時係與被告癸○○、壬○○發生拉扯，其間尚有被告庚○○、乙○○參與加入、
      推擠，衝突場面混亂，衝突程度應甚嚴重，告訴人丙○○
      受傷幾日未癒，非無可能。是告訴人丙○○於94年6月30
      日與被告癸○○、壬○○發生拉扯後，確實受有右手及手
      腕挫瘀傷之傷害。公訴人雖認告訴人丙○○另受有前揭馬
      偕紀念醫院診斷證明書另記載之「右手臂疼痛」、「左小
      腿及腳跟疼痛」之傷害。然依該記載，所謂「右手臂疼痛
      」、「左小腿及腳跟疼痛」究係受有何種傷害，有所不明
      ，疼痛係一種感知，係來自病患之主訴。職是，診斷證明
      書上既未明確述及告訴人丙○○有何皮膚、肌肉或神經身
      體組織損害之傷勢，尚難逕認告訴人丙○○另受有「右手
      臂疼痛」、「左小腿及腳跟疼痛」之傷害，應併敘明。至
      於證人甲○○於本院審理時證稱：因為告訴人庚○○、丙○○、乙○○打被告壬○○1人，被告壬○○出於自衛出
      手阻擋；被告癸○○則係遭告訴人丙○○、被告庚○○、
      乙○○及證人丁○○毆打，均未還手等語（參見本院卷第
      126頁）。惟考，被告壬○○於偵查中業已自承，伊對告
      訴人丙○○確有反擊行為，如前所述，證人甲○○所述即
      與被告壬○○於偵查中之自白不同。且證人甲○○所證被
      告癸○○係同時遭丙○○、庚○○、乙○○及證人丁○○
      毆打乙節，亦與被告癸○○於本院審理時自承：證人丁○○未毆打伊等語矛盾（參見本院卷第86頁），核證人甲○○當天係前去鎮安宮參拜，業據證人甲○○於本院審理時
      供證甚明（參見本院卷第122頁），可知證人甲○○應係
      鎮安宮信徒，而鎮安宮又為被告癸○○、壬○○之住處，
      並由癸○○主持，證人甲○○之證詞為迴護被告癸○○、
      壬○○一方，顯有誇大之情形，實難全部採信，則證人甲○○有關「被告壬○○出手係因自衛，被告癸○○均未出
      手」之證詞，與其他事證未能吻合，尚難採為有利於被告
      壬○○、癸○○之認定。
（四）本件事發起因乃被告癸○○、壬○○為了癸○○與丙○○
      所生子女之教育費乙事口角衝突，嗣被告丙○○出手毆打
      癸○○、壬○○後，被告庚○○、乙○○、壬○○、癸○○隨即加入相互拉扯，而壬○○、癸○○、丙○○於事發
      後均受有傷害，已如前述。核被告丙○○先行出手毆打癸○○、壬○○，已屬積極之打擊行為，難認無傷害之故意
      。被告癸○○、壬○○於被告丙○○毆打伊等後，大可避
      開被告丙○○之攻擊，卻不為之反加入拉扯，被告乙○○
      、庚○○復加入之，渠等所為均已超越身體之自然接觸之
      舉動，非止於抗拒之行為，且衡情其所為足以造成人身體
      傷害應有預見，且發生並不違背本意，亦難認無傷害犯意
      ，其等所為，應屬互毆。衡諸一般社會經驗法則，互毆乃
      屬多數動作構成單純一罪而互為攻擊之傷害行為，縱令一
      方先行出手，然還擊一方在客觀上茍非單純僅對於現在不
      法之侵害為必要排除之反擊行為，因其本即有傷害之犯意
      存在，則對其互為攻擊之還手反擊行為，亦無主張防衛權
      之餘地（最高法院84年台非字第208號判決參照）。是被
      告壬○○、癸○○加入拉扯之行為，應非屬正當防衛，亦
      應認被告丙○○、乙○○、庚○○、癸○○、壬○○彼此
      間之拉扯互毆，仍構成傷害犯行。
（五）再者，有關被告庚○○舉起原放置於茶几上之剪刀1把刺
      向桌面，並恫以：「若報警，就讓你們死得很難看。」等
      語，以加害生命之事恐嚇在場之癸○○、壬○○及甲○○
      之事實，業據證人甲○○、癸○○、壬○○於本院審理時
      供證明確。被告庚○○手持剪刀刺向桌面，又告以「死得
      很難看」等語，於客觀上足以使人心生畏懼，亦屬甚明。
      證人丁○○、丙○○雖均證稱被告庚○○並無恐嚇情事，
      惟其等說詞難免迴護同行之被告庚○○，本不能盡信，業
      如前述，且被告庚○○於本院準備程序時亦自承，伊於與
      告訴人癸○○理論時，確見桌上有剪刀1支，惟伊只是將
      剪刀推到一旁而已云云，是可見證人甲○○、癸○○、壬○○所述被告庚○○持剪刀恐嚇乙事，並非空穴來風，其
      等所述應為真實。至於公訴人另稱，被告庚○○尚接續持
      剪刀，恫以：「將存摺內之錢領出，否則要讓你們喪命」
      等語乙節。惟查，證人丙○○於本院審理時證稱：並無恐
      嚇領錢之事（參見本院卷第81頁）；證人癸○○於本院審
      理時證稱：被告庚○○是說『如果不領錢要讓你死』等語
      （參見本院卷第87頁）；證人壬○○則於本院審理時證稱
      ：被告庚○○是說『拿錢出來，否則讓你絕子絕孫』（參
      見本院卷第90頁），互核前揭證詞，歧異甚大，不足採信
      ，而證人甲○○亦未證述有聽聞被告庚○○為前述恐嚇言
      語（參見本院卷第127頁），是被告庚○○此部分之犯行
      ，尚難證明，應予敘明。
（六）綜上，本件事發起因乃被告癸○○、壬○○為了癸○○與
      丙○○所生子女之教育費乙事口角衝突，嗣被告丙○○出
      手毆打癸○○、壬○○後，被告庚○○、乙○○、壬○○
      、癸○○隨即加入拉扯，其間被告庚○○尚持掃帚柄1支
      毆擊癸○○，而壬○○、癸○○、丙○○於事發後均因此
      受有傷害；隨後，被告庚○○並舉起原放置於茶几上之剪
      刀1把刺向桌面，並恫以：「若報警，就讓你們死得很難
      看。」等語，以加害生命之事恐嚇在場之癸○○、壬○○
      及甲○○，使其等心生畏懼之事實，事證明確，應可認定
      。至於證人即曾至現場之警員辛○○、子○○、戊○○、
      己○○於本院審理時均證稱未見拉扯、衝突場面等語，惟
      因被告5人確實發生肢體衝突，被告5人均自承不諱，則前
      開證人4位均非現場目擊證人，其等證詞，均不足為有利
      被告5人之認定，併此敘明。
二、核被告丙○○、庚○○、乙○○、癸○○、壬○○所為，均
    係犯刑法277條第1項之傷害罪；被告庚○○另犯刑法第305
    條之恐嚇危害安全罪。被告等人行為後，刑法業於94年2月2
    日經總統以華總一義字第09400014901號令修正公布，並於
    95年7月1日施行（下稱新刑法，修正前刑法下稱舊刑法），
    參酌最高法院95年5月23日刑事庭第8次會議決議，新刑法第
    2條第1項之規定，係規範行為後法律變更所生新舊法律比較
    適用之準據法，於新刑法施行後，應適用新刑法第2條第1項
    之規定，為「從舊從輕」之比較。新刑法第55條但書有關想
    像競合犯科刑限制之規定，為法理之明文化，並無比較新舊
    法之問題。另於比較時應就罪刑有關之共犯、未遂犯、想像
    競合犯、牽連犯、連續犯、結合犯，以及累犯加重、自首減
    輕暨其他法定加減原因（如身分加減）與加減比例等一切情
    形，本於統一性及整體性原則，綜其全部罪刑之結果而為比
    較。經附表1、2所示比較新舊刑法結果，被告5人均仍應適
    用較有利於其等之行為時法律即舊刑法。被告丙○○、庚○○、乙○○間；被告癸○○、壬○○間各就傷害犯行，有犯
    意聯絡及行為分擔，均為共同正犯。又被告庚○○、丙○○
    、乙○○以一傷害行為，同時傷害告訴人癸○○、壬○○之
    犯行，為一行為觸犯二罪名，為同種想像競合犯，應以一傷
    害罪論；被告庚○○以一恐嚇行為，同時對告訴人癸○○、
    壬○○、被害人甲○○為之，亦為同種想像競合犯，應以一
    恐嚇危害安全罪論。另被告庚○○所犯傷害罪及恐嚇危害安
    全罪間，犯意各別，構成要件互殊，應予分論併罰。被告庚○○有前揭事實欄所載之犯罪科刑及執行情形，此有臺灣高
    等法院被告前案紀錄表1紙在卷可稽，其於五年內再犯有期
    徒刑以上之傷害罪及恐嚇危害安全罪，為累犯，均應依法加
    重其刑。爰分別審酌被告5人犯罪之動機、目的、手段、被
    告丙○○先行出手；被告庚○○尚持掃帚柄毆擊；被告壬○○、癸○○係對被告丙○○之攻擊行為加以反擊等犯罪情節
    ，暨告訴人癸○○、壬○○所受傷害較重，告訴人丙○○所
    受傷勢較輕，及渠等均於犯罪後否認犯行等一切情狀，分別
    量處如主文所示之刑，均諭知易科罰金之折算標準，被告庚○○並就恐嚇罪及傷害罪部分定其應執行之刑，再就應執行
    刑部分諭知易科罰金之折算標準，以資懲儆。至扣案之剪刀
    、竹棍（即掃帚柄）各1支雖為被告庚○○分別犯恐嚇及傷
    害罪所用之物，惟被告庚○○否認為其所有，證人癸○○、
    壬○○亦供證係屬其等主持之鎮安宮所有，爰不宣告沒收，
    併予敘明。
據上論斷，應依刑事訴訟法第299條第1項前段，刑法第2條第1項
前段、第277條第1項、第305條、第55條，修正前刑法第28條、
第47條、第51條第5款、第41條第1項前段，罰金罰鍰提高標準條
例第1項前段、修正前罰金罰鍰提高標準條例第2條，現行法規所
定貨幣單位折算新台幣條例第2條，判決如主文。
本案經檢察官吳志成到庭執行職務。
中    華    民    國    95    年    9     月    25    日
                  刑事第三庭審判長法  官   林惠玲
                                  法  官   劉家祥
                                  法  官   郭淑珍
以上正本證明與原本無異。
如不服本判決應於收受本判決後10日內向本院提出上訴書狀，其
未敘述上訴理由者，並得於提起上訴後10日內向本院補提理由書
狀(均須按他造當事人之人數附繕本)「切勿逕送上級法院」。
                                  書記官   林秀麗
中    華    民    國    95    年    9     月    26    日
附錄法條：
刑法第277條第1項
傷害人之身體或健康者，處3年以下有期徒刑、拘役或1千元以下
罰金。
刑法第305條
以加害生命、身體、自由、名譽、財產之事，恐嚇他人致生危害
於安全者，處2年以下有期徒刑、拘役或3百元以下罰金。
附表1（被告庚○○部分）：
┌───┬───────┬────────┬──────┐
│比較  │舊刑法於本案適│新刑法於本案適用│依從舊從輕原│
│法條  │用之法律效果  │之法律效果      │則比較結果  │
├───┼───────┼────────┼──────┤
│刑法第│共同「實施」犯│改為共同「實行」│無發生更有利│
│28條  │罪之行為為共同│犯罪之行為為共同│或更不利於被│
│      │正犯，本案應成│正犯，本案應成立│告之變更    │
│      │立共同正犯    │成立共同正犯    │            │
├───┼───────┼────────┼──────┤
│刑法第│依罰金罰鍰提高│依刑法施行法第1 │無發生更有利│
│277第1│標準條例第1條 │條之1第2項提高30│或更不利於被│
│項    │前段規定，    │倍，最高可處新臺│告之變更    │
│      │銀元1,000元得 │幣30,000元      │            │
│      │提高至10倍，最│                │            │
│      │高可處銀元    │                │            │
│      │10,000元即新臺│                │            │
│      │幣30,000元    │                │            │
├───┼───────┼────────┼──────┤
│刑法第│依罰金罰鍰提高│依刑法施行法第1 │無發生更有利│
│305條 │標準條例第1條 │條之1第2項提高30│或更不利於被│
│      │前段規定，銀  │倍，最高可處新臺│告之變更    │
│      │元300元得提高 │幣30,000元      │            │
│      │至10倍，最高可│                │            │
│      │處銀元3,000元 │                │            │
│      │即新臺幣9,000 │                │            │
│      │元            │                │            │
├───┼───────┼────────┼──────┤
│刑法第│罰金刑：銀元1 │罰金刑：新臺幣  │本條從舊刑法│
│33條第│元以上        │1,000元以上，以 │較有利於被告│
│5款   │              │百元計算之      │，從新刑法未│
│      │              │                │較有利於被告│
├───┼───────┼────────┼──────┤
│刑法第│依修正前罰金罰│如易科罰金，以新│本條從舊刑法│
│41條第│鍰提高標準條例│臺幣1,000元、   │較有利於被告│
│1項前 │第2條規定，易 │2,000元或3,000元│，從新刑法未│
│段    │科罰金數額提高│折算1日         │較有利於被告│
│      │為100倍，如易 │                │            │
│      │科罰金，以銀元│                │            │
│      │300元即新臺幣 │                │            │
│      │900元折算1日  │                │            │
├───┼───────┼────────┼──────┤
│刑法第│包括故意及過失│限於故意再犯者，│無產生更有利│
│47條  │再犯者，被告於│被告於前案有期徒│或更不利於被│
│      │前案有期徒刑執│刑執行完畢後，五│告之變更    │
│      │行完畢後，五年│年內出於故意再犯│            │
│      │內再犯本案，應│本案，應適用累犯│            │
│      │適用累犯規定，│規定，加重本刑至│            │
│      │加重本刑至2分 │2分之1          │            │
│      │之1           │                │            │
├───┼───────┼────────┼──────┤
│刑法第│第5款宣告多數 │宣告刑最長不得逾│本條從舊刑法│
│51條第│有期徒刑，宣告│30年            │較利於被告  │
│5款   │刑最長不得逾20│                │            │
│      │年            │                │            │
├───┴───────┴────────┴──────┤
│綜合比較結果：                                        │
│因被告庚○○依舊刑法較為有利，故應一體適用行為時之舊刑│
│法                                                    │
└───────────────────────────┘
附表2（被告丙○○、乙○○、癸○○、壬○○部分）：
┌───┬───────┬────────┬──────┐
│比較  │舊刑法於本案適│新刑法於本案適用│依從舊從輕原│
│法條  │用之法律效果  │之法律效果      │則比較結果  │
├───┼───────┼────────┼──────┤
│刑法第│共同「實施」犯│改為共同「實行」│無發生更有利│
│28條  │罪之行為為共同│犯罪之行為為共同│或更不利於被│
│      │正犯，本案應成│正犯，本案應成立│告之變更    │
│      │立共同正犯    │成立共同正犯    │            │
├───┼───────┼────────┼──────┤
│刑法第│依罰金罰鍰提高│依刑法施行法第1 │無發生更有利│
│277第1│標準條例第1條 │條之1第2項提高30│或更不利於被│
│項    │前段規定，    │倍，最高可處新臺│告之變更    │
│      │銀元1,000元得 │幣30,000元      │            │
│      │提高至10倍，最│                │            │
│      │高可處銀元    │                │            │
│      │10,000元即新臺│                │            │
│      │幣30,000元    │                │            │
├───┼───────┼────────┼──────┤
│刑法第│罰金刑：銀元1 │罰金刑：新臺幣  │本條從舊刑法│
│33條第│元以上        │1,000元以上，以 │較有利於被告│
│5款   │              │百元計算之      │，從新刑法未│
│      │              │                │較有利於被告│
├───┼───────┼────────┼──────┤
│刑法第│依修正前罰金罰│如易科罰金，以新│本條從舊刑法│
│41條第│鍰提高標準條例│臺幣1,000元、   │較有利於被告│
│1項前 │第2條規定，易 │2,000元或3,000元│，從新刑法未│
│段    │科罰金數額提高│折算1日         │較有利於被告│
│      │為100倍，如易 │                │            │
│      │科罰金，以銀元│                │            │
│      │300元即新臺幣 │                │            │
│      │900元折算1日  │                │            │
├───┴───────┴────────┴──────┤
│綜合比較結果：                                        │
│因被告丙○○、乙○○、壬○○、癸○○依舊刑法較為有利，│
│故應一體適用行為時之舊刑法                            │
└───────────────────────────┘


司法院資訊處製作；財團法人民間司法改革基金會備份。
